臺灣臺東地方法院民事判決　九十年度重訴字第三九號
　　原　　　告　臺東縣政府
　　法定代理人　辛○○
　　訴訟代理人　劉秀真律師
　　被　　　告　丁○○
　　　　　　　　己○○
　　　　　　　　丙○○
　　　　　　　　戊○○
　　共　　　同
　　訴訟代理人　郭重鑾律師
　　被　　　告　乙○○
　　　　　　　　甲○○
　　　　　　　　子○○
　　訴訟代理人　郭重鑾律師
　　被　　　告　壬○○
　　　　　　　　癸○○
　　訴訟代理人　郭重鑾律師
　　被　　　告　庚○○
右當事人間拆屋還地事件，本院於九十三年十一月十一日言詞辯論終結，判決如下：
    主    文
被告丁○○應將坐落臺東縣臺東市○○段三四五之一地號土地上如附圖所示Ａ１部分
面積為七十三平方公尺之建物拆除，將土地交還原告。
被告己○○應將坐落臺東縣臺東市○○段三四五之一地號土地上如附圖所示Ａ２部分
面積為七十三平方公尺之建物拆除，與被告丁○○共同將土地交還原告。
被告丙○○應將坐落臺東縣臺東市○○段三四五之一地號土地上如附圖所示Ａ３部分
面積為五十九平方公尺之建物拆除，與被告戊○○、乙○○、甲○○共同將土地交還
原告。
被告子○○應將坐落臺東縣臺東市○○段三四五之一地號土地上如附圖所示Ａ４部分
面積為六十一平方公尺之建物拆除，與被告壬○○共同將土地交還原告。
被告癸○○應將坐落臺東縣臺東市○○段三四五之一地號土地上如附圖所示Ａ５部分
面積為五十三平方公尺、第二層Ａ５─１為二十五平方公尺之建物拆除，與被告庚○○共同將土地交還原告。
本判決第一項至第五項之履行期間為肆個月。
訴訟費用由被告按如附表所示之比例負擔。
本判決主文第一項至第五項部分，於原告各以新臺幣壹拾萬元供擔保後，得假執行，
但前揭各項之被告如各以新臺幣參拾萬元為原告供擔保後，得免為假執行。
    事    實
壹、原告方面：
  　一、聲明：求為判決，如主文第一項至第五項所示，並願供擔保請准宣告准予假
        執行。
  　二、陳述：坐落在臺東縣臺東市○○段三四五之一地號土地（以下簡稱系爭土地
        ）為原告所有，為被告分戶無權占有，而如訴之聲明所示應拆除該建物之被
        告，係有處分權能，其與各該訴之聲明之被告共同占有該建物，惟渠等均無
        合法占有系爭土地之權源，為此，原告本於所有權能，請求如各該訴之聲明
        所示之被告拆屋，並交還土地。
　  三、證據：提出土地登記謄本、稅籍證明書、照片、戶籍謄本等件為證，並聲請
        履勘現場。
貳、被告丁○○方面：
    一、聲明：求為判決，請求駁回原告之訴及其假執行之聲請，如受不利之判決願
        提供擔保請准宣告免為假執行。
    二、陳述：臺東縣臺東市○○街一０二號房屋即如附圖所示Ａ１為被告丁○○於
        七十八年向陳秀瑛購買，被告丁○○目前在該處居住使用。
    三、證據：提出占有權轉讓書、裝表供電證明、裝置自來水證明、戶籍謄本等件
        為證。
、被告己○○、丁○○方面：
    一、聲明：求為判決，請求駁回原告之訴及其假執行之聲請，如受不利之判決願
        提供擔保請准宣告免為假執行。
    二、陳述：臺東縣臺東市○○街一０四號房屋即如附圖所示Ａ２是被告己○○在
        六十九年間向曹福蔭所購買，現在使用人為被告己○○及被告丁○○居住，
        所有權人未變更過。
    三、證據：提出房屋稅及地價稅繳款收據、裝表供電證明、裝置自來水證明、戶
        籍謄本、房屋使用證明書等件為證。
肆、被告丙○○、戊○○、乙○○、甲○○方面：被告乙○○、甲○○未於言詞辯論
    期日到場，亦未提出書狀作何聲明或陳述。被告丙○○、戊○○聲明、陳述如下
    ：
    一、聲明：求為判決，請求駁回原告之訴及其假執行之聲請，如受不利之判決願
        提供擔保請准宣告免為假執行。
    二、陳述：臺東縣臺東市○○街一０六號房屋即如附圖所示Ａ３是被告戊○○之
        配偶即被告吳林旗所購買的，現居住者為被告戊○○、先生丙○○及小孩乙○○、甲○○。
    三、證據：提出讓渡證書、裝表供電證明、裝置自來水證明、戶籍謄本等件為證
        。
伍、被告子○○、壬○○方面：被告壬○○未於言詞辯論期日到場，亦未提出書狀作
    何聲明或陳述。被告子○○聲明、 陳述如下：
    一、聲明：求為判決，請求駁回原告之訴及其假執行之聲請，如受不利之判決願
        提供擔保請准宣告免為假執行。
    二、陳述：臺東縣臺東市○○街一０八號房屋即如附圖所示Ａ４被告子○○在四
        十二年開始即住在該處，當初是與父母一起住，至於父母為何住在該處則不
        清楚，因為父母皆已過世，被告子○○認為繼承取得該房屋，且被告子○○
        並無其他兄弟姊妹。該屋現由被告子○○及壬○○居住。
    三、證據：提出用電資料、裝表供電證明、戶籍謄本、戶口名簿等件為證。
陸、被告癸○○、庚○○方面：被告庚○○未於言詞辯論期日到場，亦未提出書狀作
    何聲明或陳述。被告癸○○聲明、陳述如下：
    一、聲明：求為判決，請求駁回原告之訴及其假執行之聲請，如受不利之判決願
        提供擔保請准宣告免為假執行。
    二、陳述：臺東縣臺東市○○街一一０號房屋即如附圖所示Ａ５被告癸○○為有
        事實上處分權能，目前被告癸○○及家屬居住使用。
    三、證據：提出所有權移轉契約書、裝表供電證明、裝置自來水證明、戶籍謄本
        等件為證。
    理    由
一、本件被告乙○○、甲○○、壬○○、庚○○未於言詞辯論期日到場，核無民事訴
    訟法第三百八十六條各款所列情形，爰依原告之聲請，由其一造辯論而為判決。
二、本件原告起訴主張，系爭土地為原告所有，為被告分戶無權占有，而如訴之聲明
    所示應拆除該建物之被告，係有處分權能，其與各該訴之聲明之被告共同占有該
    建物，惟渠等均無合法占有系爭土地之權源，為此，原告本於所有權能，請求判
    決如聲明。被告丁○○則以，臺東縣臺東市○○街一０二號房屋即如附圖所示Ａ
    １為被告丁○○於七十八年向陳秀瑛購買，被告丁○○目前在該處居住使用等語
    ；被告己○○、丁○○則以，臺東縣臺東市○○街一０四號房屋即如附圖所示Ａ
    ２是被告己○○在六十九年間向曹福蔭所購買，現在使用人為被告己○○及被告
    丁○○居住，所有權人未變更過等語；被告丙○○、戊○○則以，臺東縣臺東市
    ○○街一０六號房屋即如附圖所示Ａ３是被告戊○○之配偶即被告吳林旗所購買
    的，現居住者為被告戊○○、先生丙○○及小孩乙○○、甲○○等語；被告子○○則以，臺東縣臺東市○○街一０八號房屋即如附圖所示Ａ４被告子○○在四十
    二年開始即住在該處，當初是與父母一起住，至於父母為何住在該處則不清楚，
    因為父母皆已過世，被告子○○認為繼承取得該房屋，且被告子○○並無其他兄
    弟姊妹。該屋現由被告子○○及壬○○居住等語；被告癸○○則以，臺東縣臺東
    市○○街一一０號房屋即如附圖所示Ａ５被告癸○○為有事實上處分權能，目前
    被告癸○○及家屬居住使用等語，資為辯解。
三、按所有人對於無權占有或侵奪其所有物者，得請求返還之。對於妨害其所有權者
    ，得請求除去之，民法第七百六十七條，定有明文。本件原告主張，系爭土地為
    其所有，為被告分戶無權占有，而如訴之聲明所示應拆除該建物之被告，係有處
    分權能，其與各該訴之聲明之被告共同占有該建物等情，為到庭之被告所不爭執
    ，復據其提出土地登記謄本、稅籍證明書、照片、戶籍謄本等件為證，並經本院
    到場履勘屬實，製有勘驗筆錄在卷可按，雖被告乙○○、甲○○、壬○○、庚○○未於言詞辯論期日到場，亦未提出書狀作何聲明或陳述，以資辯解。惟依前揭
    原告所提出之證據資料，堪信原告上開主張為真實。再者，前揭被告迄今尚未提
    出積極之事證，以資證明渠等占用前揭土地，係為有合法之權源，從而，原告依
    前揭法文規定，請求判決如其聲明所示，核屬有據，為有理由，應予准許。
四、次查，拆屋交還土地，衡情需有相當期間，始可準備妥當，本院斟酌本件訴訟迄
    今已將屆三年等一切實際情況，認本判決第一項至第五項，均定履行期間四個月
    ，以資兼顧。
五、原告及除被告乙○○、甲○○、壬○○、庚○○外，其餘被告均陳明願供擔保，
    聲請宣告假執行或免為假執行，經核合於法律規定，爰分別酌定相當之擔保金額
    宣告之，而被告乙○○、甲○○、壬○○、庚○○雖未陳明願供擔保聲請宣告免
    為假執行，惟為衡平起見，爰並酌定相當之擔保金額，併為免予假執行之宣告。
六、據上論結，本件原告之訴為有理由，依民事訴訟法第三百八十五條第一項前段、
    第七十八條、第八十五條第一項前段、第三百九十條第二項、第三百九十二條，
    判決如主文。
中　　　華　　　民　　　國　　九十三　　年　　 十一 　　月　　二十九　　日
~B臺灣臺東地方院法院民事庭
　　　~B法　　　官　王漢章
右為正本係照原本作成。
如對本判決上訴須於判決送達後二十日內向本院提出上訴狀（須附繕本）。
中　　　華　　　民　　　國　　九十三　　年　　 十一 　　月　　　三十　　日
　　　~B法院書記官　王希文
~F0
~T40
附表：訴訟費用負擔比例：
┌──┬────────────────────┬───────────┐
│稱謂│姓  名                                  │訴訟費用負擔比例      │
├──┼────────────────────┼───────────┤
│被告│丁○○ 　                               │五分之一              │
├──┼────────────────────┼───────────┤
│被告│己○○、丁○○                          │共同負擔五分之一      │
├──┼────────────────────┼───────────┤
│被告│丙○○、戊○○、乙○○、甲○○          │共同負擔五分之一　    │
├──┼────────────────────┼───────────┤
│被告│子○○、壬○○　                        │共同負擔五分之一  　  │
├──┼────────────────────┼───────────┤
│被告│癸○○、庚○○                          │共同負擔五分之一　    │
└──┴────────────────────┴───────────┘
